臺灣高等法院刑事裁定
109年度交聲再字第20號
再審聲請人
即受判決人  林振發



上列再審聲請人即受判決人因過失傷害案件，對於本院109年度
交上易字第223號，中華民國109年7月28日第二審確定判決（原
審案號：臺灣臺北地方法院108年度交易字第157號，起訴案號：
臺灣臺北地方檢察署108年度偵字第10147號），聲請再審，本院
裁定如下：
    主  文
再審之聲請駁回。
    理  由
一、聲請意旨略以：本院109年度交上易字第223號判決維持臺灣
    臺北地方法院108年度交易字第157號判決之見解，論再審聲
    請人即受判決人林振發（下稱聲請人）犯修正前刑法第284
    條第1項前段之過失傷害罪，固非無見。然漏未審酌下列事
    證：㈠案發當天為陰天，卷附交通事故照片、事故訪談筆錄
    顯示案發當時為陰天。㈡當時聲請人及告訴人鄭秀英雙方之
    汽、機車均不在案發時原本位置上，事故照片顯示聲請人車
    輛已停在馬路邊、告訴人機車停在停車入口騎樓平面上，交
    通事故現場圖及事故調查報告均依照有爭議的翻拍錄影作成
    ，不能作為證明案發經過的證據。㈢翻拍錄影檔案IMG_5962.
    MOV有人為修改剪接，於11:05:58後，畫面動作不連續，且
    畫面中陽光燦爛與前開交通事故照片不符，顯然經過人為剪
    接；畫面中汽車開始甩尾右轉，並與摩托車位置重疊，可知
    該車並非聲請人之汽車；告訴人陳述當時其停在停車場入口
    斜坡，因腳撐不住摩托車而下滑，與翻拍錄影中兩車平地上
    合體後突然飛出不同；該錄影檔案建檔時間並非於案發時之
    密接時點；事實上，聲請人停車待轉時，發現有碰到東西，
    即下車查看，但告訴人轉頭看到聲請人下車，即馬上拔腿推
    車離開案發位置；錄影畫面顯示該汽車有明確停等待轉，可
    知聲請人並非貿然右轉等情，咸認翻拍錄影檔案不足作為對
    聲請人不利認定之證據，並聲請送鑑定。既然案發時係陰天
    ，造成停車場入口晦暗不明、視距不良，且案發處有牆柱擋
    住視線、未設廣角鏡，足認客觀上確有不能注意之情事，判
    決即不應以主觀意見推翻客觀事實，聲請人確實無辜。綜上
    ，原確定判決漏未審酌上開證據，足以動搖原確定判決關於
    論處聲請人過失傷害罪成立，爰依刑事訴訟法第421條規定
    聲請再審等語。
二、按刑事訴訟法第421條規定，不得上訴於第三審法院之案件
    ，其經第二審法院確定之有罪判決，就足生影響於判決之重
    要證據漏未審酌，得聲請再審。而所謂「足生影響於判決之
    重要證據漏未審酌」者，係指該證據業經法院予以調查或經
    聲請調查而未予調查，致於該確定判決中漏未加以審認，而
    該證據如經審酌，則足生影響於該判決之結果，應為被告有
    利之判決而言。又如證據業經法院本其自由心證予以取捨及
    判斷，僅係對此持相異評價，自不得據為再審之理由（最高
    法院89年度台抗字第30號裁定要旨參照）。又所謂重要證據
    ，係指該證據就本身形式上觀察，固不以絕對不須經過調查
    程序為條件，但必須顯然可認為足以動搖原有罪確定判決，
    而為受判決人應受無罪、或免訴、或輕於原審所認定之罪名
    方可，如不足以推翻原審所認定罪刑之證據，即非足生影響
    於原判決之重要證據。次按新修正刑事訴訟法第420條主要
    針對原條文中第1項第6款規定，增列「新事實」，並明定「
    新事實或新證據」存在之時點，另刪除該條第1項第6款「確
    實」二字，大幅放寬該款聲請再審規定之適用。同法第421
    條關於不得上訴於第三審法院之案件，就足以影響判決之重
    要證據漏未審酌，得聲請再審之規定，雖然未同時配合修正
    ，且其中「重要證據」之法文和上揭新事證之規範文字不同
    ，但涵義其實無異，應為相同之解釋；從而，被告依憑其片
    面、主觀所主張之證據，無論新、舊、單獨或結合其他卷存
    證據觀察，綜合判斷之評價結果，如客觀上尚難認為足以動
    搖第二審確定判決所認定之事實者，同無准許再審之餘地（
    最高法院104年度台抗字第125號裁定意旨參照）。
三、經查：
  ㈠聲請意旨㈠指原確定判決判斷案發當日天晴有誤，當天天氣為
    陰天，然無論案發當日為天氣陰或晴，案發現場光線明亮，
    無影響聲請人行車視線之情，已據本院於判決中說明甚詳（
    見原確定判決第7頁第㈣項），是告訴人供述及調查報告表載
    為「陰」天等情，尚不足以影響原確定判決之結果。
　㈡聲請意旨㈡以聲請人及告訴人雙方之汽、機車之位置業經移動
    ，故交通事故現場圖及事故調查報告不得做為證據云云。然
    上開資料之製作，非以員警到場時，聲請人之汽車及告訴人
    之機車停放位置為據，此部分聲請意旨指車輛移動等節，亦
    不足以影響原確定判決之結果。
  ㈢聲請意旨㈢指上開監視器錄影檔案經變造且聲請送鑑定部分，
    業經本院傳喚證人即員警關學鴻證述明確，並說明未送鑑定
    之理由（見原確定判決第2至4頁第㈡、㈢項，及第10頁第㈦項
    ）。本件再審之聲請，係就原確定判決依法調查之結果，本
    於論理法則、經驗法則，取捨證據後所認定之事實，並已經
    詳為說明審酌之事項再重為爭執其內容。
四、稽此，尚無所謂訴訟資料未經本院前審加以審酌、調查，亦
    無原確定判決未說明聲請調查證據未予調查之理由之情事，
    且本院前審依調查之結果，本於論理法則、經驗法則及證據
    法則，即對卷附證據資料為價值判斷，而對聲請人不利之證
    據採酌據為論罪之依據，此乃法院依憑論理法則及經驗法則
    ，本其自由心證對證據予以取捨及判斷所為之結果，本屬其
    職權之適法行使，要非漏未審酌，自難徒憑聲請人之己見或
    主觀臆測之詞，任意主張對證據有相異之評價，以此指摘原
    確定判決不當為由而聲請再審，是本件再審，並無理由，應
    予駁回。
據上論斷，應依刑事訴訟法第434條第1項，裁定如主文。
中　　華　　民　　國　　109 　年　　11　　月　　4 　　日
                  刑事第十二庭  審判長法　官  陳如玲
                                      法　官  廖建瑜
                                      法　官  蔡如惠
以上正本證明與原本無異。
不得抗告。
                                      書記官  黃郁珊
中　　華　　民　　國　　109 　年　　11　　月　　4 　　日